臺北高等行政法院判決　　　　　　　　　　　　　　九十二年度訴字第一二七○號
　　　　　　　　　　　　　　　.
　　原　　　告　王莊工程有限公司
　　代　表　人　甲○○董事）.
　　訴訟代理人　乙○○
　　被　　　告　財政部臺灣省北區國稅局
　　代　表　人　林吉昌（局長）
　　訴訟代理人　丙○○
右當事人間因稅捐稽徵法事件，原告不服財政部中華民國九十二年一月二十三日台財
訴字第○九一○○三九七八九號訴願決定（案號：第00000000號），提起行
政訴訟。本院判決如左：
　　主  文
原告之訴駁回。
訴訟費用由原告負擔。
　　事  實
一事實概要：原告民國（下同）八十三年度營利事業所得稅結算申報案，涉嫌工程發
  包未依規定取得合法憑證，經被告所屬羅東稽徵所查得，乃依稅捐稽徵法第四十四
  條規定，就未取得合法憑證總額新台幣（下同）八、二二七、○○○元處百分之五
  罰鍰計四一一、三五○元。原告不服，主張被告裁處罰鍰之違章事實與實情不符，
  其所列報成本薪資均有依法申報薪資扣（免）繳，自始並無違反應自他人取得憑證
  而未取得者之規定，申請復查，經被告以九十一年五月十日北區國稅法字第○九一
  ○○○九四八六號（訴願決定書誤載為第000000000號）復查決定，維持
  原處分，提起訴願，亦遭決定駁回，遂向本院提起行政訴訟。
二兩造聲明：
　(一)原告聲明：訴願決定及原處分均撤銷。
　(二)被告聲明：駁回原告之訴。
三兩造之爭點：
  原告主張其列報薪資成本均領有憑證，業經檢察官認定罪嫌不足為不起訴處分確定
  在案，被告所為裁罰處分，顯有違誤，是否可採？
  (一)原告主張：
  　1.原告列報成本薪資均有依法向被告所屬羅東稽徵所申報薪資扣（免）繳在案，
      並有薪資印領清冊合法內部憑證資料，自始並無違反應自他人取得憑證而未取
      得者之規定，有工程施作即有人工薪資之成本，為「有收必有支」之會計原則
      ，列報人工成本，依稅務會計列帳應屬正當性。
    2.原告之當時負責人張叔欽業經台灣宜蘭地方法院檢察署檢察官為不起訴處分，
      認定薪資並無異常，不起訴處分書中最末頁第四行記載：「：：林珍、許丁清
      、周素玉、龔東立、龔玉琴、甯金偉六人，另以書面證明其等確有在王莊公司
      工作，此有其等六人提出之撤銷申請書附卷可稽。」，可見系爭薪資取得具有
      合法正當性。
    3.林珍等六人薪資合計八八四、○○○元，均依法向稅務機關申報各類所得扣繳
      ，並有憑單為證，其等六人薪資已明顯並無未依規定取得合法憑證情事，該部
      分應自原核定總額八、二二七、○○○元中減除，暫時先行更正為七、三四三
      、○○○元，以符實情。
  (二)被告主張：經查原告於八十三年間承包工程，因人手短缺之故，發包工頭林春楠
    承作代工，有關工資之發放均由工頭代領，並由工頭製成工資表予原告，原告未
    依規定取得合法憑證之事實，有原告說明書、工頭林春楠切結書、印領清冊及傳
    票等附卷可稽，其違章事證明確，系爭金額八、二二七、○○○元既係工頭林春
    楠募工而支付，該等人員自非原告之員工，工資報表自非其取得之合法憑證，被
    告就此所為罰鍰處分，揆諸稅捐稽徵法規定，並無不合，請予維持。
　　理  由
一本件原告起訴後，其代表人已由乙○○更換為甲○○，原告新代表人甲○○具狀聲
  明承受訴訟，於法有據，應予准許。
二按「營利事業依法規定應給與他人憑證而未給與，應自他人取得憑證而未取得，或
  應保存憑證而未保存者，應就其未給與憑證、未取得憑證或未保存憑證，經查明認
  定之總額，處百分之五罰鍰。」為稅捐稽徵法第四十四條所明定。
三本件原告八十三年度營利事業所得稅結算申報案，涉嫌發包工程未依規定取得合法
  憑證，經被告所屬羅東稽徵所查得，乃依規定，就未取得合法憑證總額八、二二七
  、○○○元處百分之五罰鍰計四一一、三五○元。原告不服，循序申請復查，提起
  訴願，均遭決定駁回，復起訴主張其列報薪資成本均領有憑證，業經檢察官認定罪
  嫌不足為不起訴處分確定在案，被告所為裁罰處分，顯有違誤，詳如其起訴狀事實
  欄所載理由等語。
四查原告經營室內裝潢設計、油漆工程承包、庭園綠化工程設計承包及造景設計等業
  務，八十三年工程發包予林春楠，未依規定取得合法憑證計八、二二七、○○○元
  ，此有林春楠八十三年十二月三十日出具切結書及原告八十七年四月二十四日出具
  之說明書附原處分卷可稽，原告之訴訟代理人於本院準備程序亦稱：工程是發包給
  林春楠承作沒有錯，經記明筆錄在卷可憑，違章事證明確，被告按原告未取得合法
  憑證總額處百分之五罰鍰計四一一、三五○元，揆諸首揭規定，自無不合。又刑罰
  與行政罰之性質及構成要件均屬有別，故原告尚執其當時負責人張叔欽業經檢察官
  認定罪嫌不足為不起訴處分確定，資為本件對其有利之論據，原告所訴，洵不足採
  。
五綜上說明，本件被告對原告之裁罰處分，認事用法，俱無違誤，訴願決定，予以維
  持，亦無不合，原告起訴意旨，非有理由，應予駁回。
六據上論結，本件原告之訴為無理由，依行政訴訟法第九十八條第三項前段，判決如
  主文。
中　　　華　　　民　　　國　　九十三　　年　　　五　　　月　　十二　　　日
                　　 臺 北 高 等 行 政 法 院   第 四 庭
                                    審 判 長   法  官  王立杰
                                               法  官  胡方新
                                               法  官  黃本仁
右為正本係照原本作成。
如不服本判決，應於送達後二十日內，向本院提出上訴狀並表明上訴理由，如於本判
決宣示後送達前提起上訴者，應於判決送達後二十日內補提上訴理由書（須按他造人
數附繕本）。
中　　　華　　　民　　　國　　九十三　　年　　　五　　　月　　十七　　　日
            　　　　　　　　　  　             書記官  姚國華
